【裁判字號】    99,審交易,1225
【裁判日期】    991227
【裁判案由】    公共危險
【裁判全文】
臺灣高雄地方法院刑事判決          99年度審交易字第1225號
聲  請  人  臺灣高雄地方法院檢察署檢察官
被      告  張凱元
上列被告因公共危險等案件，經檢察官聲請以簡易判決處刑（99
年度偵字第30312 號），本院認不應以簡易判決處刑，改依通常
程序審理，判決如下：
    主  文
本件公訴不受理。
    理  由
一、聲請簡易判決處刑意旨係以：被告張凱元於民國99年6 月15
    日下午3 時許起，在高雄縣六龜鄉友人家中飲酒，明知飲畢
    後已達不能安全駕駛動力交通工具之程度，猶然於該日下午
    6 時許，駕駛車牌號碼9891-FD 號自用小客車上路行駛，於
    行經高雄縣美濃鎮○○路○段55號前之快車道時，適李徐玉
    蘭騎乘車牌號碼J3N-973 號普通重型機車於其右前方，突然
    變換車道而未讓直行車先行，並注意安全距離，被告亦因酒
    後注意力降低，亦殊未注意車前狀況，2 車發生擦撞，李徐
    玉蘭因而人車倒地，致受有右股骨粉碎性開放性骨折及右大
    腿開放性傷口之傷害，經警到場處理，於該日夜間7 時18分
    許，測得被告呼氣所含酒精濃度達0.66MG/L，因認被告涉犯
    刑法第185 條之3 不能安全駕駛罪嫌及第284 條第1 項前段
    之過失傷害罪嫌等語。
二、按告訴乃論之罪，告訴人於第一審辯論終結前，得撤回其告
    訴；又起訴之程序違背規定者、告訴經撤回者，法院應諭知
    不受理之判決，並得不經言詞辯論為之，刑事訴訟法第238
    條第1 項、第303 條第1 款、第3 款及第307 條分別定有明
    文。次按依第260 條第1 款規定，於不起訴處分確定或緩起
    訴處分期滿未經撤銷者，仍得以發現新事實或新證據為由，
    對於同一案件再行起訴。本於同一法理，在緩起訴期間內，
    倘發現新事實或新證據，而認已不宜緩起訴，又無同法第
    253 條之3 第1 項所列得撤銷緩起訴處分之事由者，自得就
    同一案件逕行起訴，原緩起訴處分並因此失其效力。復因與
    同法第260 條所定應受實質確定力拘束情形不同，當無所謂
    起訴程序違背規定之可言，最高法院94年台非字第215 號判
    例可資參照。再按檢察官之起訴書或聲請簡易判決處刑書，
    應記載犯罪事實及證據並所犯法條，刑事訴訟法第264 條第
    2 項第2 款、第451 條第1 項分別定有明文；倘檢察官就同
    一案件，於被告緩起訴期間內，發現新事實、新證據，認不
    宜緩起訴而逕行起訴或聲請簡易判決處刑，自應於起訴書或
    聲請簡易判決處刑書內記載該新事實、新證據，否則，仍難
    謂其起訴程序符合法律規定之要件，另有最高法院98年度台
    非字第63號判決可供參考。
三、經查：
  (一)刑法第185條之3不能安全駕駛罪部分：
    被告於99年6 月15日下午4 時許起，在高雄縣六龜鄉友人家
    中飲酒後，於該日夜間6 時30分許，駕駛車牌號碼9891-FD
    號自小客車上路，嗣於行經高雄縣美濃鎮○○路○段55號前
    時，與李徐玉蘭所騎乘之機車發生擦撞，經警到場處理，並
    於該日夜間7 時18分許測得被告呼氣酒精濃度達0.66MG/L等
    事實，業經臺灣高雄地方法院檢察署檢察官於99年7 月30日
    以99年度偵字第23714 號為緩起訴處分，緩起訴處分期間為
    1 年，並定被告應於緩起訴處分確定之日起3 個月內，向國
    庫支付新臺幣3 萬元之負擔，而前開緩起訴處分嗣於99年8
    月16日確定，其後本案再經聲請人於99年10月29日聲請簡易
    判決處刑等事實，有上開緩起訴處分書、本案聲請簡易判決
    處刑書及臺灣高等法院被告前案紀錄表各1 份在卷可稽。觀
    諸前揭緩起訴處分之事實，就所犯罪行、犯罪時間、地點及
    被害人等情節，均與本案互核一致，足見二者應係同一事實
    ，是本案之聲請，乃對同一被告之同一犯罪事實重行聲請簡
    易判決處刑，而有對同一案件再行起訴之情，再細繹本案聲
    請簡易判決處刑書就被告所涉不能安全駕駛罪嫌部分，又未
    記載何等異於前開緩起訴處分書之新事實、新證據，揆諸前
    開規定及見解，即係刑事訴訟法第303 條第1 款之起訴程序
    違背規定，應可認定。
  (二)刑法第284條第1項前段過失傷害罪部分：
    被告所涉過失傷害部分，經檢察官聲請簡易判決處刑，認被
    告係犯刑法第284 條第1 項前段之過失傷害罪，而過失傷害
    罪依同法第287 條前段之規定須告訴乃論。茲據告訴人李徐
    玉蘭於本院審理中撤回其告訴，有撤回告訴狀1 份在卷可稽
    ，亦已合於刑事訴訟法第303 條第3 款之規定。
四、綜上所述，聲請人就被告所涉刑法第185 條之3 不能安全駕
    駛罪嫌及第284 條第1 項前段之過失傷害罪嫌，向本院聲請
    簡易判決處刑，前者係起訴程序違背規定，後者則係經撤回
    告訴，揆諸前開規定及見解，爰不經言詞辯論，逕諭知不受
    理之判決。
據上論斷，應依刑事訴訟法第452 條、第303 條第1 款、第3 款
、第307 條，判決如主文。
中    華    民    國    99    年    12    月    27    日
                  刑事第三庭  審判長  法  官  李東柏
                                      法  官  陳薏
                                      法  官  王榆富
以上正本證明與原本無異。
如不服本判決應於收受送達後10日內向本院提出上訴書狀，並應
敘述具體理由；如未敘述上訴理由者，應於上訴期間屆滿後20日
內向本院補提理由書（均須按他造當事人之人數附繕本）「切勿
逕送上級法院」。
中    華    民    國    99    年    12    月    27    日
                                      書記官  鄭裕一

司法院資訊處製作；財團法人民間司法改革基金會備份。
